458Edepot - Archives communales déposées de Saint Andoche
Archives Départementales de la Haute-Saône
Série Edepot
ARCHIVES COMMUNALES DEPOSEES. ARCHIVES DES INTERCOMMUNALITES.
458Edepot - Archives communales déposées de Saint Andoche
1693-1969
458Edepot1-23
Archives Départementales de la Haute-Saône 14B rue Miroudot St Ferjeux 70000 VESOUL
COMMUNE DE SAINT-ANDOCHE
Commune fusionnnée en 1973 avec Fouvent-le-Bas et Fouvent-le-Haut, prend le nom de Fouvent-Saint-Andoche. (1) Lacunes pour les années 1694, 1698 et 1705. Ces lacunes sont comblées par la collection déposée aux Archives Départementales par le Greffe du Tribunal de Vesoul, qui commence en 1669. (2) Parmi ces actes, il faut signaler notamment le mariage d'Armand-Jean-Baptiste d'Arnoult, seigneur de Fontenay et de la baronnie de Fouvent avec Jeanne-Françoise Poncelin, fille du seigneur de Raucourt, paroisse de Roche (21 décembre 1750). (3) Lacune d'octobre 1765 à avril 1766. Cette lacune existe également dans la collection déposée aux Archives Départementales de la Haute-Saône par le Greffe du tribunal de Vesoul. (4) Manque le début du registre. (5) Table décennale de 1792 à l'an XI et tables annuelles. (6) Atlas classé dans la collection des atlas cadastraux déposés aux Archives Départementales de la Haute-Saône. (7) Plan classé dans la collection des plans communaux déposés aux Archives Départementales de la Haute-Saône. (8) Plans classés dans la collection des plans communaux déposés aux Archives Départementales de la Haute-Saône. Sources complémentaires aux Archives Départementales de la Haute-Saône: B 7585, justice seingeuriale de Saint-Andoche (1789). B 9298, affaires forestières (1707-1791). C561, rôles des vingtièmes de Saint-Andoche et Trécourt, anciennement communautés de l'élection de Langres (1767-1788). E 836, contestation entre les habitants de Raucourt d'une part, et ceux de Saint-Andoche et Jean de Vergy d'autre part, pour un droit de vaine-patûre (1428). H 8, revenus de la commanderie d'Aumonières à Saint-Andoche (1304-1616). 3 O 473bis, travaux communaux, depuis 1835.
Modalités d'entrée
Dépôt du 08/01/2002
Dernier ajout le 16/01/2002
Archives publiques
Sommaire
ARCHIVES ANCIENNES
Cultes
458 Edepot 1-4
ARCHIVES MODERNES
Administration générale
458 Edepot 5-12
Etat-civil
458 Edepot 13-15
Contributions
458 Edepot 16-19
Bâtiments communaux
458 Edepot 20
Biens communaux non bâtis
458 Edepot 21
Cultes
458 Edepot 22
Assistance et prévoyance
458 Edepot 23
- ARCHIVES ANCIENNES
  - Cultes
    - Registre paroissial* (1) de Saint-Andoche-et-Trécourt et de la ferme de Brevotey, baptêmes, mariages et sépultures (janvier-décembre 1693, janvier 1695-décembre 1697, janvier-février, octobre-décembre, février-juillet 1698, janvier1699-avril 1705, février 1706-décembre 1730). (1) Lacunes pour les années 1694, 1698 et 1705. Ces lacunes sont comblées par la collection déposée aux Archives Départementales par le Greffe du Tribunal de Vesoul, qui commence en 1669., 1693-1730; 458 Edepot 1; GG1
      Support de substitution
      Cote 1MiEC8
      Classement Alphabétique
      Communicabilité
      Communicable
      Non communicable physiquement
      Raison: document microfilmé
      REGISTRE PAROISSIAL
      Thesaurus historique:
      registre paroissial
      Noms géographiques:
      BREVOTEY; FOUVENT-SAINT-ANDOCHE
    - Registre paroissial* (2) de Saint-Andoche-et-Trécourt, baptêmes, mariages et sépultures (janvier 1731-novembre 1743, novembre-décembre, janvier-novembre 1744, janvier 1745-septembre 1765). (2) Parmi ces actes, il faut signaler notamment le mariage d'Armand-Jean-Baptiste d'Arnoult, seigneur de Fontenay et de la baronnie de Fouvent avec Jeanne-Françoise Poncelin, fille du seigneur de Raucourt, paroisse de Roche (21 décembre 1750)., 1731-1765; 458 Edepot 2; GG2
      FOUVENT-SAINT-ANDOCHE
    - Registre paroissial*(3) de Saint-Andoche-et-Trécourt, baptêmes, mariages et sépultures (mai 1766-décembre 1790). (3) Lacune d'octobre 1765 à avril 1766. Cette lacune existe également dans la collection déposée aux Archives Départementales de la Haute-Saône par le Greffe du tribunal de Vesoul., 1766-1790; 458 Edepot 3; GG3
    - Registre paroissial* de Saint-Andoche-et-Trécourt, baptêmes, mariages et sépultures (janvier 1791-décembre 1792, actes d'état-civil de janvier 1793-fructidor an IX)., 1791-an XI; 458 Edepot 4; GG5
- ARCHIVES MODERNES
  - Administration générale
    - Délibérations* du conseil municipal., 1818-1842; 458 Edepot 5; D1
      Thesaurus administratif:
      CONSEIL MUNICIPAL
    - Déllibérations* du conseil municipal., 1842-1859; 458 Edepot 6; D2
    - Délibérations*du conseil municipal., 1859-1870; 458 Edepot 7; D3
    - Délibérations* du conseil municipal., 1870-1880; 458 Edepot 8; D4
    - Déllibérations*du conseil municipal., 1880-1898; 458 Edepot 9; D5
    - Délibérations* du conseil municipal., 1898-1921; 458 Edepot 10; D6
    - Déclarations* de soumissions des habitants pour préjudices involontaires causés à autrui., 1891-1941; 458 Edepot 11; D7
      ADMINISTRATION GENERALE
    - Arrêtés municipaux*(4)., 1870-1969; 458 Edepot 12; D8
      Raison: Détérioré, sans reliure.
      ARRETE DU MAIRE
  - Etat-civil
    - Etat-civil*(5), naissances, mariages et décès (an X-1812) avec tables., 458 Edepot 13; E1
      ETAT CIVIL
    - Etat-civil*, naissances, mariages et décès avec tables., 1813-1822; 458 Edepot 14; E2
    - Certificat de vie délivré par le maire., 1892; 458 Edepot 15; E3
  - Contributions
    - Atlas cadastral (6)., 1824; 458 Edepot 16; G1
    - Copie (7) de 2 planches de l'atlas cadastral (sections A et B, s.d.). Liste des commissaires-répartiteurs (1920-1922). Matrice* des propriétés bâties avec mutations (1910-1933)., 458 Edepot 17; G2
      MATRICE CADASTRALE
      COMMISSAIRE AUX COMPTES
    - Matrice cadastrale* des contributions foncières (1826) et mutations (1835-1914), procès-verbal de délimitation du territoire (1823, avec plans)., 1823-1914; 458 Edepot 18; G3
    - Matrice* des propriétés non bâties avec mutations., 1914-1933; 458 Edepot 19; G4
  - Bâtiments communaux
    - Mémoire des travaux communaux (1921). Détail des travaux exécutés au Monument aux Morts (1922)., 1921-1922; 458 Edepot 20; M1
      BATIMENT ADMINISTRATIF
  - Biens communaux non bâtis
    - Plan (8) des bois communaux de Trécourt (1834). Plan d'aménagement des bois communaux de Saint-Andoche (1867). Concessions de cimetière (1959, 1968)., 1834-1968; 458 Edepot 21; N1
      BOIS; CONCESSION FUNERAIRE
      FOUVENT-SAINT-ANDOCHE; SAINT-ANDOCHE; TRECOURT
  - Cultes
    - Séparation des églises et de l'état, répartition entre les communes des sommes rendues disponibles., 1921-1922; 458 Edepot 22; P1
      VIE RELIGIEUSE
  - Assistance et prévoyance
    - Retraites ouvrières et paysannes, liste générale., 1922; 458 Edepot 23; Q1
      PROTECTION SOCIALE